【裁判字號】    98,易,741
【裁判日期】    980827
【裁判案由】    竊盜
【裁判全文】
臺灣桃園地方法院刑事判決               98年度易字第741號
公  訴  人  臺灣桃園地方法院檢察署檢察官
被      告  乙○○
上列被告因竊盜案件，經檢察官提起公訴（98年度偵字第15590
號），本院判決如下：
    主  文
乙○○毀越門扇於夜間侵入住宅竊盜，累犯，處有期徒刑拾月。
白色手套壹雙、口罩壹個均沒收。
    事  實
一、乙○○前於民國92年間因竊盜案件，經臺灣高等法院以93年
    度上易字第423 號判決判處有期徒刑1 年6 月、刑前強制工
    作期間3 年確定，甫於96年5 月25日執行完畢。詎其仍不知
    戒惕，仍意圖為自己不法之所有，於98年7 月18日凌晨2 時
    許，徒手破壞桃園縣八德市○○○街17號甲○○住處後面鐵
    門紗窗（門與紗窗係一體），將手伸入紗窗內開啟該處之後
    門把手後，侵入甲○○住處，徒手竊取甲○○放置於客廳神
    壇前之功德箱1 個 (內含新台幣「下同」1594元)， 得手後
    欲離開之際，遭甲○○發覺，並與附近民眾劉邦進等人在後
    追趕，嗣於報警後，經警與劉邦進等人，於同日凌晨3 時許
    ，在桃園縣八德市○○○街與國強2 街口查獲。並扣得乙○
    ○所有之作案用白色手套壹雙及預備供作案用之口罩壹個。
二、案經桃園縣政府警察局八德分局報請臺灣桃園地方法院檢察
    官偵查起訴
    理  由
一、本案被告乙○○所犯之罪係屬刑事訴訟法第376 條第2 款之
    刑法第321 條第1 項第1 款、第2 款竊盜罪，爰依刑事訴訟
    法第284 條之1 規定獨任進行審判程序，先予敘明。
二、本件認定事實所引用之本件卷內所有卷證資料（包含人證與
    文書證據、物證等證據）之證據能力，檢察官及被告於本院
    審理時均不爭執，且並無證據證明係公務員違背法定程序所
    取得；又卷內之各項文書證據，亦無刑事訴訟法第159 條之
    4 第1 款、第2 款顯有不可信之情況，而不得作為證據之情
    形，或有刑事訴訟法第159 條之4 第3 款其他可信特別情況
    下所製作之文書，而得作為證據，均認有證據能力。
三、上開犯罪事實，業據被告乙○○於本院審理時坦承不諱，核
    與證人即被害人甲○○、證人劉邦進於警詢時證述，渠等二
    人如何察覺被告之加重竊盜犯行而當場查獲、逮捕並報警處
    理過程等情大致相符，復有為警於現場所查扣之白色手套1
    雙、口罩1 個、白色運動鞋1 雙，經被告坦認為其所有，此
    有桃園縣政府警察局八德分局扣押物品目錄1 份在卷可考，
    此外，並有甲○○出具之贓物認領保管單1 份、刑案現場照
    片19幀附卷可稽，足徵被告前開自白屬實，可以採信。本件
    事證明確，被告犯行已堪認定，應依法論科。
四、按毀越門扇或安全設備而入室行竊，越入行為即屬侵入住宅
    ，已結合於所犯加重竊盜之罪質中，無更行構成侵入住宅之
    理（最高法院27年度上字第1887號判例意旨參照）。次按刑
    法第321 條第1 項第2 款所稱之毀越門扇或安全設備竊盜罪
    ，所謂毀越，係指毀損或超越，或二者兼而有之，而「門扇
    」專指門戶，應指分隔住宅或建築物內外之間之大門而言，
    是被告上開所為，自亦構成刑法第321 條第1 項第2 款之毀
    越門扇竊盜罪。核被告所為，係犯刑法第321 條第1 項第1
    款、第2 款之毀越門扇、夜間侵入住宅竊盜罪。又被告前曾
    受有如事實欄所述之犯罪科刑及執行情形，此有臺灣高等法
    院被告前案紀錄表1 份附卷可稽，於5 年以內故意再犯本件
    有期徒刑以上之罪，應依刑法第47條第1 項之規定論以累犯
    ，並加重其刑。爰審酌被告年輕力壯，不思以己力賺錢，僅
    為圖一時之私利，竊取他人財物，造成他人財物受損，行為
    嚴重危害社會治安，惟念其犯罪後坦承犯行，尚有悔意等一
    切情狀，量處如主文所示之刑，以示懲儆。扣案之白色手套
    壹雙及口罩壹個，係屬被告所有，白色手套壹雙係供被告行
    竊時所用，口罩係預備供作案用，惟因為當時夜間沒有人，
    所以口罩未戴，業據被告陳明，爰併依法沒收如主文所示。
五、檢察官雖以被告曾有多次竊盜之犯罪紀錄，再犯本案，認應
    諭知被告強制工作之保安處分。惟「保安處分係針對受處分
    人將來之危險性所為之處置，以達教化、治療之目的，為刑
    罰之補充制度。我國現行刑法採刑罰與保安處分雙軌制，係
    在維持行為責任之刑罰原則下，為協助行為人再社會化之功
    能，以及改善行為人潛在之危險性格，期能達成根治犯罪原
    因、預防犯罪之特別目的。是保安處分中之強制工作，旨在
    對嚴重職業性犯罪及欠缺正確工作觀念或無正常工作因而犯
    罪者，強制其從事勞動，學習一技之長及正確之謀生觀念，
    使其日後重返社會，能適應社會生活。竊盜犯贓物犯保安處
    分條例第3 條第1 項規定：「十八歲以上之竊盜犯、贓物犯
    ，有犯罪之習慣者，得於刑之執行前，令入勞動場所強制工
    作。」，即係本於保安處分應受比例原則之規範，使保安處
    分之宣告，與行為人所為行為之嚴重性、行為人所表現之危
    險性及對於行為人未來行為之期待性相當之意旨而制定，而
    由法院視行為人之危險性格，決定應否令入勞動處所強制工
    作，以達預防之目的。」（最高法院91年度臺上字第4625號
    判決要旨可參）因此，法院是否依竊盜犯贓物犯保安處分條
    例第3 條第1 項規定，諭知刑前強制工作，端以行為人事後
    再犯案之危險性高低而定，亦即縱然行為人之犯行，符合竊
    盜犯贓物犯保安處分條例第3 條第1 項之有犯罪習慣規定，
    若法院審酌行為人之犯罪態樣及所諭知宣告刑之期間後，認
    行為人在監經執行宣告刑後，其事後再犯案之危險性，尚非
    甚高時，自無再諭知刑前強制工作之必要。查被告本案所犯
    竊盜犯行僅有1 次，所竊取財物價值非大，雖前於92年間連
    續犯竊盜罪經判處罪刑確定，惟本次竊盜犯行與上次竊盜犯
    行時間非近，本案經本院判處有期徒刑10月，亦認被告經此
    刑期之執行，已足讓其在獄中改過自新，其事後再犯案之危
    險性，應不致太高，是無諭知刑前強制工作之必要。
據上論斷，應依刑事訴訟法第284 條之1 、第299 條第1 項前段
，刑法第321 條第1 項第1 項第1 款、第2 款、第47條第1 項、
第38條第1 項第2 款、第3 款，刑法施行法第1 條之1 第1 項、
第2 項前段，判決如主文。
本案經檢察官黃怡菁到庭執行職務
中    華    民    國    98    年    8     月    27    日
                 刑事第十庭   法  官   陳添喜
以上正本證明與原本無異。
如不服本判決應於收受判決後10日內向本院提出上訴書狀，並應
敘述具體理由。其未敘述上訴理由者，應於上訴期間屆滿後20日
內向本院補提理由書 (均須按他造當事人之人數附繕本)「 切勿
逕送上級法院」。
                              書記官  劉玉梅
中    華    民    國    98    年    8     月    27    日
附錄論罪科刑依據之法條：
刑法第321 條
犯竊盜罪而有左列情形之一者，處6月 以上、5 年以下有期徒刑
：
一、於夜間侵入住宅或有人居住之建築物、船艦或隱匿其內而犯
    之者。
二、毀越門扇、牆垣或其他安全設備而犯之者。
三、攜帶兇器而犯之者。
四、結夥三人以上而犯之者。
五、乘火災、水災或其他災害之際而犯之者。
六、在車站或埠頭而犯之者。
前項之未遂犯罰之。


司法院資訊處製作；財團法人民間司法改革基金會備份。
